【裁判字號】    92,上訴,569
【裁判日期】    920514
【裁判案由】    毒品危害防制條例
【裁判全文】
臺灣高等法院臺中分院刑事判決                    九十二年度上訴字第五六九號
    上  訴  人  臺灣彰化地方法院檢察署檢察官
    被      告  甲○○
右上訴人因被告違反毒品危害防制條例案件，不服臺灣彰化地方法院九十一年度易字
第九五七號、九十一年度訴字第一四四八號中華民國九十二年一月二十二日第一審判
決（起訴案號及移
六、二七八七、三０二五號），提起上訴，並移
檢察署九十二年度毒偵字第六一號），本院判決如左：
    主    文
原判決撤銷。
甲○○連續施用第二級毒品，累犯，處有期徒刑玖月，扣案之第二級毒品甲基安非他
命壹包（毛重零點肆公克）沒收銷燬之，斜口吸管壹支沒收；又連續施用第一級毒品
，累犯，處有期徒刑拾壹月，扣案之第一級毒品海洛因貳包（標示為Ｈ（＋）者，合
計淨重零點參壹公克，包裝重零點伍貳公克）沒收銷燬之。應執行有期徒刑壹年伍月
，扣案之第二級毒品甲基安非他命壹包（毛重零點肆公克）及第一級毒品海洛因貳包
（標示為Ｈ（＋）者，合計淨重零點參壹公克，包裝重零點伍貳公克）均沒收銷燬之
，斜口吸管壹支沒收。
    事    實
一、甲○○前曾因違反麻醉藥品管理條例及肅清煙毒條例案件，經法院分別判處有期
    徒刑九月、三年四月確定，其後定應執行刑有期徒刑三年八月確定，於八十九年
    十一月十六日執行完畢。又前因施用毒品案件，經依法院裁定送強制戒治期滿，
    由臺灣彰化地方法院檢察署檢察官於八十九年一月二十七日以八十九年度戒毒偵
    字第一○一號為不起訴處分確定在案。詎其仍基於施用甲基安非他命之概括犯意
    ，自九十一年八月七日起至九十一年十一月十日止，在彰化縣永靖鄉及田尾鄉境
    內之田邊等處，將甲基安非他命置放於玻璃管內，再以火加熱吸食其煙之方式，
    連續施用第二級毒品甲基安非他命多次，又基於施用海洛因之概括犯意，自九十
    一年十月三十一日起至九十一年十一月十日止，在彰化縣田尾鄉境內之田邊處，
    以將海洛因摻入香煙點燃吸食之方式，施用第一級毒品海洛因多次。嗣分別於九
    十一年八月九日十時五十分許、九十一年十一月一日二十三時十五分許、九十一
    年十一月十一日，分別於彰化縣員林鎮○○里○○街三一九號前處、同鎮○○里
    ○○街九十六號富安旅社二０二室前、彰化縣田尾鄉南曾村順圳巷十二弄十五號
    ，先後為警查獲，並扣得其所有第二級毒品安非他命一包（毛重約零點四公克）
    及供施用安非他命使用之斜口吸管一支，暨其所有之第一級毒品海洛因二包（警
    方查扣不明粉末三包，其中標示為Ｈ（＋）者二包含有海洛因成分，合計淨重零
    點三一公克，包裝重零點五二公克；另標示為Ｈ（－）者一包未發現含毒品成分
    ，淨重一點八五公克、包裝重零點二四公克）。
二、案經彰化縣警察局員林分局、北斗分別報請臺灣彰化地方法院檢察署檢察官偵查
    起訴及移送併案審理。
    理    由
一、右開事實，業據被告甲○○於本院審理時坦承不諱，並有第一級毒品海洛因二包
    （標示為Ｈ（＋）者）及第二級毒品甲基安非他命一包扣案可資佐證，且被告先
    後於九十一年八月九日、九十一年十一月一日、九十一年十一月十一日為警查獲
    時，經警採其尿液送檢驗結果，其中九十一年八月九日所採尿液部分呈甲基安非
    他命陽性反應，另九十一年十一月一日、九十一年十一月十一日所採尿液部分確
    呈嗎啡及甲基安非他命陽性反應，有檢驗尿液代號與真實姓名對照認證單、彰化
    縣衛生局煙毒尿液檢驗成績書各三份附卷可憑。又扣案粉末三包，經送鑑定結果
    ，其中標示為Ｈ（＋）者二包確含有第一級第六項毒品海洛因成分（合計淨重零
    點三一公克、包裝重零點五二公克），另標示為Ｈ（－）者一包則未發現含毒品
    成分（淨重一點八五公克、包裝重零點二四公克），亦有法務部調查局鑑定通知
    書一紙在卷為據。另上開扣案之甲基安非他命一包，經警以試劑檢驗結果，確呈
    安非他命反應，亦有初步檢驗報告單一份附卷為憑。再被告前因施用毒品案件，
    經依法院裁定送強制戒治期滿，由臺灣彰化地方法院檢察署檢察官於八十九年一
    月二十七日以八十九年度戒毒偵字第一○一號為不起訴處分確定一節，有臺灣彰
    化地方法院檢察署刑案資料查註紀錄表、臺灣高等法院被告全國前案紀錄表及上
    開不起訴處分書附卷可佐，綜上所述，本案事證明確，被告犯行至堪認定，應予
    依法論科。
二、核被告所為，係犯毒品危害防制條例第十條第一項之施用第一級毒品罪及同條例
    第十條第二項之施用第二級毒品罪。起訴書犯罪事實欄雖僅記載被告於九十一年
    十一月一日或其前四日內之某一時點及九十一年八月九日或前四日內之某一時點
    ，分別施用第一、二級毒品一次之犯行，未論及被告其餘多次施用第一、二級毒
    品之犯行，然檢察官就犯罪事實一部起訴者，其效力及於全部，本件上開其餘多
    次施用第一、二級毒品犯行與公訴人起訴書所載並經本院認定成罪部分之犯罪事
    實分別具有連續犯之裁判上一罪關係，自為起訴效力所及，本院自應併予審究。
    被告供施用而分別持有第一、二級毒品之低度行為，應為施用第一、二級毒品之
    高度行為所吸收，不另論罪。被告先後多次施用第一、二級毒品犯行，各時間緊
    接，犯罪構成要件相同，顯係各基於概括犯意反覆為之，是各為連續犯，應分別
    以一罪論。又被告連續施用第一級毒品與連續施用第二級毒品犯行，犯意各別，
    行為互殊，犯罪構成要件不同，應予分論併罰。另被告前曾因違反麻醉藥品管理
    條例及肅清煙毒條例案件，分別經法院判處有期徒刑九月、三年四月確定，其後
    定應執行刑有期徒刑三年八月確定，於八十九年十一月十六日執行完畢，此有臺
    灣彰化地方法院檢察署刑案資料查註紀錄表、臺灣高等法院被告全國前案紀錄表
    在卷可稽，其於五年內再犯有期徒刑以上之前揭施用第一級毒品、第二級毒品罪
    ，應分依刑法第四十七條之規定論以累犯，並加重其刑。原審以被告犯罪事證明
    確，予以論罪科刑，固非無見，惟原審法院就被告於九十一年十月三十一日後連
    續多次施用第一、二級毒品之犯行未及併辦，難稱妥適，檢察官據此提起上訴非
    無理由，而原判決既有前揭未盡妥洽之處，即屬無可維持，應由本院予以撤銷改
    判，審酌被告犯罪之動機、方法、手段、所致損害暨其犯罪後態度等一切情狀，
    就所犯二罪分別量處如主文第二項所示之刑，並定其應執行刑示懲。
三、扣案之第一級毒品海洛因二包（標示為Ｈ（＋）者，合計淨重零點三一公克、包
    裝重零點五二公克）及第二級毒品甲基安非他命一包（毛重零點四公克），均係
    查獲之毒品，應依毒品危害防制條例第十八條第一項前段之規定宣告沒收銷燬之
    。另扣案之斜口吸管一支，係被告所有，供其施用第二級毒品時用以挖取甲基安
    非他命所用之工具，已據被告於原審法院審理時供明無誤，爰依刑法第三十八條
    第一項第二款之規定，併予宣告沒收。至於警方另行查扣之不明粉末一包（標示
    為Ｈ（－）者，淨重一點八五公克、包裝重零點二四公克），經鑑定結果既未發
    現含毒品成分，且尚乏證據足認係供被告犯罪所用，爰不宣告沒收，併予敘明。
據上論結，應依刑事訴訟法第三百六十九條第一項前段、第三百六十四條、第二百九
十九條第一項前段，毒品危害防制條例第十條第一項、第二項、第十八條第一項前段
，刑法第十一條前段、第五十六條、第四十七條、第三十八條第一項第二款、第五十
一條第五款，判決如主文。
本案經檢察官乙○○到庭執行職務。
中      華      民      國      九十二   年       五      月    十四    日
                                    臺灣高等法院臺中分院刑事第五庭
                                          審判長法  官  袁  從  楨
                                                法  官  胡  森  田
                                                法  官  姚  勳  昌
右正本證明與原本無異。
第一級毒品得上訴。
第二級毒品不得上訴。
如不服本判決應於收受送達後十日內向本院提出上訴書狀，其未敘述上訴之理由者並
得於提起上訴後十日內向本院補提理由書（均須按他造當事人之人數附繕本）。
                                                書記官  洪  麗  華
中      華      民      國      九十二   年  五      月     十五   日
毒品危害防制條例第十條：
施用第一級毒品者，處六月以上五年以下有期徒刑。
施用第二級毒品者，處三年以下有期徒刑。                                Ｉ


司法院資訊處製作；財團法人民間司法改革基金會備份。
